臺灣桃園地方法院刑事判決　　　　　　　 94年度訴字第119號
公　訴　人　臺灣桃園地方法院檢察署檢察官
被　　　告　NG KHOON .
　　　　　　　　現於臺灣桃園看守所(
指定辯護人　本院公設辯護人甲○○
上被告因違反毒品危害防制條例案件，經檢察官提起公訴（93年
度偵字第14647 號），本院判決如下：
    主  文
NG KHOON MIN（中文名黃昆明）共同運輸第三級毒品，處有期徒
刑伍年貳月。並於刑之執行完畢或赦免後，驅逐出境。
扣案之第三級毒品Ketamine伍包（驗餘毛重伍仟零伍拾伍點玖捌
玖公克）、奶粉塑膠袋壹個、咖啡塑膠袋貳個、即溶薑茶袋壹個
、黑色行李箱壹只均沒收；未扣案犯罪所用新臺幣伍仟元沒收，
如全部或一部不能沒收時，以其財產抵償之，行動電話壹支沒收
，如全部或一部不能沒收時，追徵其價額。
    事  實
一、NG KHOON MING （中文姓名黃昆明）係馬來西亞籍之外國男
    子，明知Ketamine（即愷他命，俗稱Ｋ他命）為毒品危害防
    制條例所規定之第三級毒品，不得製造、運輸、販賣或轉讓
    ，並經行政院公告為甲類第4 款之管制進出口物品，而屬懲
    治走私條例所規定未經許可不得私運來臺之管制進出口物品
    ，惟因其需錢孔急，竟與真實姓名年籍不詳綽號JACKEY（起
    訴書誤載為JACKY）之 成年男子，共同基於將第三級毒品
    Ketamine自馬來西亞走私運輸進入臺灣之犯意聯絡，先由NG
    KHOON MING於民國93年9 月8 日依JACKEY之指示來臺以了解
    入關時，海關人員對其有無特殊之檢查，並於93年9 月10日
    搭機返回馬來西亞，繼由JACKEY於93年9 月15日晚上11時許
    ，前往NG KHOON MING 在馬來西亞吉隆坡下榻之飯店房間內
    將NG KHOON MING 所有之黑色行李箱1 只取走，由JACKEY
    在其後之某時許，在馬來西亞不詳地點，以JACKEY所有之奶
    粉塑膠袋1 個包裝2 包Ketamine（毛重2023公克）、咖啡塑
    膠袋2 個各包裝1 包計2 包Ketamine（每包毛重1011公克，
    計2022公克）、即溶薑茶袋1 個包裝1 包Ketamine（毛重
    1011公克），並將前揭奶粉塑膠袋1 個、咖啡塑膠袋2 個、
    即溶薑茶袋1 個總計5 包之Ketamine（合計毛重5056公克）
    藏置於NG KHOON MING 所有之黑色行李箱內，隨即於翌日即
    93年9 月16日下午1 時許，由JACKEY撥打NG KHOON MING 所
    有之門號0000000000號行動電話門號予NG KHOON MING ，與
    其相約在馬來西亞吉隆坡機場碰面，嗣於雙方見面之時，
    JACKEY則攜帶前揭業已裝妥5 包Ketamine之黑色行李箱1 只
    及自馬來西亞飛往臺灣之中華航空CI656 號班機機票及費用
    新臺幣（下同）5000元交予NG KHOON MING ，並告以內裝有
    以4 個塑膠袋包妥之Ketamine，要NG KHOON MING 將黑色行
    李箱於抵達臺灣後帶往臺北市○○街○ 段36號之「長虹飯店
    」，並於登記入房後將使用門號0000000000號之行動電話打
    開，俾連絡NG KH OON MING投宿之房間號碼以利前往「長虹
    飯店」拿取Ketamine，JACKEY並答允事成後NG KHOON MING
    返回馬來西亞將再另給付馬來西亞幣2 萬元至3 萬元作為後
    謝，協議既定，NG KHOON MING 旋於同日下午4 時許自馬來
    西亞吉隆坡機場搭乘中華航空CI656 號班次班機飛往我國，
    該黑色行李箱則託由航空公司隨機運送（行李牌號碼
    CI330337號），同日晚間8 時30分許抵達桃園中正國際機場
    ，將上開管制進出口之第三級毒品Ketamine走私運輸入境。
    嗣前揭行李箱通過Ｘ光檢查儀時，經檢查人員察覺有異，遂
    將NG KHOON MING 及該只黑色行李箱帶至入境檢查室第7 號
    檢查檯，由財政部臺北關稅局稽查組人員會同內政部警政署
    航空警察局安全檢查隊警員，於同日晚間8 時40分將黑色行
    李箱打開後當場查獲，並扣得5 包Ketamine（毛重5056公克
    ，送鑑時取淨重1.215 公克鑑驗，餘淨重1.204 公克，驗餘
    毛重5055.989公克）及包裝Ketamine用之奶粉塑膠袋1 個、
    咖啡塑膠袋2 個、即溶薑茶袋1 個及黑色行李箱1 只等物。
二、案經內政部警政署航空警察局移送臺灣桃園地方法院檢察署
    檢察官偵查起訴。
    理  由
一、右揭事實，迭據被告NG KHOON MING 於偵、審中坦承不諱，
    扣案之白色粉末，經行政院衛生署管制藥品管理局以氣相層
    析質譜儀分析法 (GC/MS 法)， 取樣淨重1.215 公克鑑驗結
    果，均檢出第三級毒品Ketamine成分（驗餘淨重1.204 公克
    ，用罄0.011 公克），驗餘總毛重（含透明塑膠袋）共5055
    .989 公 克，有該局管檢字第0930010399號函及檢驗成績書
    各一紙在卷足憑，另有台北關稅局扣押貨物、運輸工具收據
    及搜索筆錄、台北關稅局稽查組Ｘ光檢查儀注檢行李報告表
    、托運行李條碼、現場照片4 張、被告NG KHOON MING 馬來
    西亞
    毒品危害防制條例毒品初步鑑驗報告單、財政部台北關稅局
    93年9 月16日北稽檢移字第0930101151號函在卷可憑，及行
    李箱1 只、奶粉塑膠袋1 個、咖啡塑膠袋2 個、即溶薑茶袋
    1 個等扣案可稽，足認被告自白與事實相符，本件事證明確
    ，被告犯行均堪認定，應予依法論科。
二、按Ketamine係毒品危害防制條例第2 條第2 項第3 款所列之
    第三級毒品，依懲治走私條例第2 條第4 項、管制物品項目
    及其數額甲項第4 款規定，同時屬於管制進口之物品。核被
    告NG KHOON MING 所為，係犯毒品危害防制條例第4 條第3
    項之運輸第三級毒品罪及懲治走私條例第2 條第1 項之私運
    管制物品進口罪。被告就上開犯行，與馬來西亞地區真實姓
    名年籍不詳綽號「JACKEY」之成年男子間，有犯意聯絡及行
    為分擔，為共同正犯。被告將Ketamine自馬來西亞輸入臺灣
    地區之一個夾帶私運行為，同時觸犯構成犯罪要件不同之私
    運管制物品進口罪及運輸第三級毒品罪，應依刑法第55條想
    像競合犯之規定，從一較重之運輸第三級毒品罪處斷（最高
    法院73年台覆字第25號判例要旨參照）。爰審酌被告在台素
    行良好，無任何前科紀錄，有臺灣高等法院被告全國前按紀
    錄表可考，犯後自始坦承犯行不諱，暨被告之犯罪動機、目
    的，及其犯行對於我國人身心健康之危害程度等一切情狀，
    量處如主文所示之刑，以示懲儆。再被告NG KHOON MING 為
    馬來西亞籍之外國人，受本件有期徒刑以上刑之宣告，併依
    刑法第95條之規定，諭知被告應於刑之執行完畢或赦免後，
    予以驅逐出境。扣案第三級毒品Ketamine驗餘總毛重5055.9
    89公克（經取樣1.215 公克化驗，檢體驗餘淨重1.204 公克
    ），查93年1 月9 日修正施行之毒品危害防制條例第18條第
    1 項增列查獲之第三、四級毒品及製造或施用毒品之器具，
    無正當理由擅自持有者，均予沒入銷燬之規定，而同條例第
    19條則未修正；且修正後毒品危害防制條例（包括第11條之
    1）就 無正當理由而擅自持有第三級毒品者，並無科處刑罰
    之規定，故第三級毒品非屬絕對禁止持有之違禁物；依同條
    例第18條第1 項前段規定，無正當理由而擅自持有第三級毒
    品，該查獲之第三級毒品，由查獲之機關依法為沒入銷燬之
    ，而非由法院宣告沒收銷燬之，上開扣案毒品雖屬第三級毒
    品，惟依上開說明，依法自不得依同條例第18條第1 項前段
    宣告沒收銷燬之。然上開第三級毒品Ketamine驗餘總毛重
    5055.989公克，數量龐大價值不貲，若非被告與綽號「JACK
    EY」男子所有，豈願甘冒風險為本件犯行，應認上開第三級
    毒品為被告與「JACKEY」所有供其犯罪所用之物，而扣案行
    李箱1 只、奶粉塑膠袋1 個、咖啡塑膠袋2 個、即溶薑茶袋
    1 個，既係用於包裹毒品，以防裸露或潮濕與防止遭查獲之
    配備，為被告及「JACKEY」所有，係供運輸毒品所用之物，
    及未扣案犯罪所用行動電話1 具（不含門號為0000000000號
    之SIM 卡）、新台幣5000元，亦為被告所有，以上各節均據
    被告供承不諱，上開物品均應依毒品危害防制條例第19條第
    1 項之規定宣告沒收；並就犯罪所用新台幣5000元，依同條
    例第19條第1 項之規定一併諭知如全部或一部不能沒收時，
    以被告之財產抵償之，及行動電話1 具（不含SIM 卡）如全
    部或一部不能沒收時，追徵其價額；且按行動電話門號SIM
    卡，係使用者向電信業者申請租用而僅取得其使用權，並非
    申請使用者所有，門號卡亦不得宣告沒收，此有最高法院92
    年度台上字第6836號判決意旨可資參照，該行動電話內含之
    SIM 卡依法爰不予宣告沒收。另鑑驗所耗損之毒品（0.011
    公克），既已滅失，自無庸宣告沒收之，併此敘明。
據上論斷，應依刑事訴訟法第299 條第1 項前段，毒品危害防制
條例第4 條第3 項、第19條第1 項，懲治走私條例第2 條第1項
，刑法第11條前段、第28條、第55條、第95條，判決如主文。
本案經檢察官蔡孟利到庭執行職務。
中　　華　　民　　國　　94　　年　　3 　　月　　16　　日
                           臺灣桃園地方法院刑事第一庭
                                 審判長法  官  曾淑華
                                       法  官  朱美璘
                                       法  官  楊晴翔
上正本證明與原本無異。
如不服本判決，應於判決送達後10日內向本院提出上訴狀（應附
繕本），上訴於臺灣高等法院。
                                       書記官  劉晨輝
中　　華　　民　　國　　94　　年　　3 　　月　　21　　日
附錄論罪科刑法條：
懲治走私條例第2 條私運管制物品進口、出口逾公告數額者，處
七年以下有期徒刑，得併科新臺幣三百萬元以下罰金。
以犯前項之罪為常業者，處三年以上十年以下有期徒刑，得併科
新臺幣五百萬元以下罰金。
第一項之未遂犯罰之。
第一項所稱管制物品及其數額，由行政院公告之。
毒品危害防制條例第4 條製造、運輸、販賣第一級毒品者，處死
刑或無期徒刑；處無期徒刑者，得併科新臺幣一千萬元以下罰金
。
製造、運輸、販賣第二級毒品者，處無期徒刑或七年以上有期徒
刑，得併科新臺幣七百萬元以下罰金。
製造、運輸、販賣第三級毒品者，處五年以上有期徒刑，得併科
新臺幣五百萬元以下罰金。
製造、運輸、販賣第四級毒品者，處三年以上十年以下有期徒刑
，得併科新臺幣三百萬元以下罰金。
製造、運輸、販賣專供製造或施用毒品之器具者，處一年以上七
年以下有期徒刑，得併科新臺幣一百萬元以下罰金。
前五項之未遂犯罰之。
